臺灣高等法院刑事裁定
110年度聲再字第33號
再審聲請人
即受判決人  汪張本


上列聲請人因傷害案件，對於本院108年度上易字第2365號，中
華民國109年3月17日第二審確定判決（原審案號：臺灣士林地方
法院108年度易字第403號；起訴案號：臺灣士林地方檢察署108 
年度偵字第1739號、第3752號），聲請再審，本院裁定如下：
    主  文
再審之聲請駁回。 
    理  由
一、聲請意旨略稱：證人邱建林於第一審之證述與現場錄音錄影
    顯不相符，且現場錄音證物係由證人邱建林蒐證提供，證人
    余博誠於第一審證述與現場錄影錄音及告訴人王佑璋當晚於
    市立聯合醫院中興院區驗傷診斷證明書不符，有刑事訴訟法
    第420條第1項第2款之情形。又重要目擊證人邱顯昌案發時
    未能如期配合出庭作證，但近日得知案件懸宕未決，願意受
    託作證，有重要證據漏未審酌，並聲請傳喚證人邱顯昌、邱
    建林、余博誠，依刑事訴訟法第421條、第420條第1項第2 
    款規定聲請再審等語。
二、按以原判決所憑之證言，已經證明其為虛偽者為理由，聲請
    再審者，須已經判決確定或其刑事訴訟不能開始或續行非因
    證據不足者為限，始得為之，刑事訴訟法第420條第1項第2 
    款、第2項定有明文。刑事訴訟法第420條第1項第2款所謂原
    判決所憑之證言已證明其為虛偽者，聲請再審，依同條第2 
    項規定以經判決確定或其刑事訴訟不能開始或續行非因證據
    不足者為限，始得為之（參照最高法院79年度台抗字第417 
    號裁判要旨）。又按依第421條規定，因重要證據漏未審酌
    而聲請再審者，應於送達判決後20日內為之，刑事訴訟法第
    424條定有明文。  
三、經查：　　
　㈠又再審聲請人據以聲請再審之原確定判決（即本院108年度上
    易字第2365號傷害案件），係適用修正前第277條規定，屬
    刑事訴訟法第376條規定之不得上訴於第三審法院之案件，
    而該案件本院係於109年3月17日宣判，再審聲請人收受裁判
    日為109年3月24日，有該案本院送達證書電子列印本1 份附
    卷可參，詎再審聲請人於110年1月16日依刑事訴訟法第421
    條、第420條第1項第2款規定聲請再審，本院於同月18日收
    受，有「刑事聲請再審狀」上所蓋本院收狀章戳可憑。就依
    第421條規定聲請再審部分，依刑事訴訟法第424條規定，應
    於送達判決後20日內為之，本件聲請顯已逾20日不變期間，
    且無從補正，於法不合，應予駁回。
　㈡本院108年度上易字第2365號被告汪張本傷害案件之確定判決
    ，係依憑告訴人即證人王佑璋之指述(見108年度偵字第1739
    號偵卷《下稱第1739號偵卷》第10至11、21、39至40頁）及在
    場目擊證人皇族社區總幹事邱建林、值勤保全余博誠之證述
    （見第1739號偵卷第38至39、53頁、原審易字卷第140 至14
    1、143、156、160、161、164頁），暨臺北市立聯合醫院（
    中興院區）於107年10月9日出具驗傷診斷證明書在卷可憑（
    見第1739號偵卷第15、16頁），並據原審勘驗當日事發過程
    之監視錄影光碟畫面之勘驗結果為：「告訴人與被告互相拉
    扯，彼此互相抓住手部前臂、肩膀等部，並互相出手推擠對
    方，保全人員在隔開2人後，被告仍有繞過管理員走向告訴
    人方向，進而2人又互相拉扯在一起的動作。」等情屬實，
    有原審勘驗筆錄及監視器錄影畫面翻拍照片均附卷足稽（見
    原審卷易字第56至58頁、第61至75頁、二審卷第61至102 頁
    ），足認本件2人口角後進而互有拉扯等動作之糾紛起因，
    雖因告訴人先出手揮打被告左臉頰、頭部區域處，但之後被
    告即出手拉、扯、抓告訴人，甚至2人4隻手互相交纏互抓之
    動作，被告非僅單純阻擋告訴人攻擊動作，並非正當防衛，
    顯係基於傷害故意而有傷害犯行無訛。原確定判決論被告汪
    張本傷害罪，業已於原確定判決內詳予敘明認定之理由及證
    據，並對被告之辯解亦已詳予指駁，且說明捨棄不採之理由
    ，有本院108年度上易字第2365號判決影本附卷可憑，且經
    本院調閱該案電子卷證核閱屬實。
  ㈢本件聲請人即受判決人汪張本於本院110年2月3日訊問時主張
    證人邱建林、余博誠於第一審之證述與事實不符，認邱建林
    、余博誠為虛偽之證述，有刑事訴訟法第420條第1項第2 款
    規定之再審事由（見本院卷第33至37頁訊問筆錄）。然聲請
    人並未提出可證明「邱建林、余博誠之證言係不實之證述之
    確定判決」，或其刑事訴訟不能開始或續行非因證據不足，
    而足以證明上開確定判決所引為裁判基礎之證人邱建林、余
    博誠之證言係屬虛偽，況證人邱建林、余博誠之證言除與告
    訴人王佑璋之指述互核一致外，亦與客觀現場監視錄影勘驗
    結果相符，應屬真實，可以採信。則聲請意旨空言主張另有
    目擊證人邱顯昌於原確定案件審理時因家中有事未能如期配
    合出庭作證，但近日得知案件懸宕未決，願意受託到庭作證
    云云，僅為聲請人對不利於己之證據所為之主觀臆斷，並無
    原判決所憑證據已經證明其為虛偽之情形，核與刑事訴訟法
    第420條第1項第2款、第2項聲請再審事由之要件不合。
  ㈣綜上所述，本件聲請人並未提出原判決所憑證人被判處偽證
    罪確定之證明文件，復無「刑事訴訟不能開始或續行非因證
    據不足」之情形，自不得據以聲請再審，故聲請人無聲請再
    審之理由，應予駁回。
四、據上論斷，應依刑事訴訟法第433條、第434條第1項，裁定
    如主文。
中　　華　　民　　國　　110 　年　　2 　　月　　19　　日
　　　　　　　　　刑事第十七庭  審判長法　官  鄭水銓
　　　　　　　　　　　　　　　　　　  法　官  李世華
　　　　　　　　　　　　　　　　　　　法　官  黃雅芬
以上正本證明與原本無異。
不得抗告。
                                      書記官   鄭雅云
中　　華　　民　　國　　110 　年　　2 　　月　　22　　日